【裁判字號】    99,聲,669
【裁判日期】    990802
【裁判案由】    聲請迴避
【裁判全文】
臺灣士林地方法院民事裁定               99年度聲字第669號
聲  請  人  菲力工業股份有限公司
法定代理人  丁○○
兼代理人    庚○○○○○律師事務所
兼代理人及  丙○○
上一人代表人
上列聲請人因與相對人林書賓等間損害賠償等事件（本院97年度
訴更一字第2 號），聲請法官迴避，本院裁定如下：
    主  文
聲請駁回。
    理  由
一、按法官有民事訴訟法第32條所定以外之情形，足認其執行職
    務有偏頗之虞者，當事人得聲請法官迴避，同法第33條第1
    項第2 款定有明文。而該款所謂足認法官執行職務有偏頗之
    虞之情形，應係以法官對於訴訟標的有特別利害關係，或與
    當事人之一造有密切之交誼或嫌怨，或基於其他情形，客觀
    上足疑其為不公平之審判者，為其原因事實，若僅憑當事人
    之主觀臆測，或不滿意推事進行訴訟遲緩，或認推事指揮訴
    訟欠當，則不得謂其有偏頗之虞（最高法院69年臺抗字第45
    7 號判例意旨參照）。且上開迴避之原因，依同法第34條第
    1 項、第2 項及第284 條之規定，應提出能即時調查之證據
    釋明之。
二、本件聲請意旨如附件聲請狀所載。
三、經查：
（一）本件聲請狀上聲請人欄除列菲力工業股份有限公司（下稱
      菲力公司）外，並將庚○○○○○律師事務所及丙○○亦
      同列為聲請人。惟查，本件聲請人所爭執之本院97年度訴
      更一字第2 號（下稱系爭事件）訴訟案件中，當事人僅有
      菲力公司一人，而庚○○○○○律師事務所及丙○○並非
      該系爭事件之當事人，是聲請狀上雖並列聲請人庚○○○○○律師事務所及丙○○，然揆諸上揭法條意旨說明，聲
      請人庚○○○○○律師事務所及丙○○，即非上揭系爭事
      件之當事人，自無權聲請迴避，聲請人庚○○○○○律師
      事務所及丙○○此部分之聲請，自應予駁回。
（二）另聲請人菲力公司所提出應迴避之相對人，除系爭事件承
      審法官戊○○外，亦列名乙○○、甲○○、己○○等人為
      系爭事件應迴避之人。然查，系爭事件除戊○○法官參與
      審理外，乙○○、甲○○、己○○等人，並未參與系爭事
      件之審理，則聲請人亦聲請乙○○、甲○○、己○○等人
      迴避，於法不合，自不應准許。
（三）又戊○○法官並無民事訴訟法第32條各款所定應自行迴避
      之事由；且就系爭事件，業就聲請人菲力公司提出之陳述
      及證據，於裁定理由項中詳論其法律上意見，有前述民事
      裁定影本在卷足參，縱令該等裁定結果形式上對聲請人菲
      力公司不利，然揆諸前開裁定意旨，尚難據以認定戊○○
      法官執行職務有偏頗之虞。且聲請人菲力公司亦未就此提
      出其他任何能即時調查之證據，據以釋明戊○○法官對於
      系爭訴訟有何特別利害關係，或與系爭訴訟之一造有何交
      誼或嫌怨等情存在，即無所謂執行職務有偏頗之虞可言。
      是聲請人菲力公司前述指摘，純屬其個人主觀臆測，依照
      上開說明，自不得據為聲請法官迴避之原因。
（四）綜上所述，本件聲請法官迴避，與法不合，為無理由，應
      予駁回。
四、爰裁定如主文。
中    華    民    國    99    年    8     月    2     日
                  民事第一庭  審判長法  官  俞慧君
                                    法  官  李瑜娟
                                    法  官  陳梅欽
右為正本係照原本作成。
如對本裁定抗告須於裁定送達後十日內向本院提出抗告狀。
中    華    民    國    99    年    8     月    2     日
                                    書記官  謝金宏


司法院資訊處製作；財團法人民間司法改革基金會備份。
